【裁判字號】    95,上易,226
【裁判日期】    950607
【裁判案由】    賭博
【裁判全文】
臺灣高等法院高雄分院刑事判決         95年度上易字第226號
上  訴  人  臺灣高雄地方法院檢察署檢察官
被      告  甲○○
            乙○○
            丙○○
            戊○○
            己○○
上列上訴人因被告等賭博案件，不服臺灣高雄地方法院94年度簡
上字第610 號中華民國95年2 月22日第一審判決（聲請簡易判決
處刑案號：臺灣高雄地方法院檢察署93年度偵字第19062 、2247
5 號），提起上訴，本院判決如下：
    主  文
上訴駁回。
    理  由
一、本案經本院審理結果，認第一審判決要無不當，應予維持，
    並引用第一審判決書記載之理由（如附件）。
二、檢察官上訴意旨略謂：證人丁○○於檢察官偵訊、原審審理
    時就被告甲○○如何指示被告周秋婷開、洗分，並先自身上
    取出1000分積分卡，連同被告周秋婷替被告甲○○洗分之50
    00分積分卡後，走向櫃檯向被告乙○○兌換現金新台幣（以
    下同）6 千元之情，均證述明確一致，且犯罪偵查人員逮捕
    之時機，須依現場狀況、經驗及專業來判斷，自難以證人丁○○未於兌換現金時當場逮捕甲○○，即認證人丁○○之證
    詞不足採，且倘非證人丁○○確親眼目睹有兌換現金，焉能
    查得甲○○，並進而查得其身上有現金？況被告甲○○是否
    為該店聘僱之試打員，與其是否持積分卡向該店兌換現金並
    無任何關聯，是被告甲○○為電動遊藝場試打員與否，並不
    影響其兌換現金之情等語。惟查；證人丁○○雖自檢察官偵
    訊、原審審理至本院審理時均一再指證被告甲○○有持積分
    卡向被告周秋婷兌換現金6 千元，惟本件是否有兌換現金，
    除證人丁○○之指證外，雖亦有原判決附表二編號12之洗分
    兼為其佐證，而依原判決該洗分單（警卷36頁）所示，被告
    甲○○當天所餘之點數為1 萬800 點，可換積分卡1 萬800
    分，若可以兌換現金，則為1 萬800 元，被告甲○○以其持
    有之積分卡向被告乙○○兌換現金，兌換全部可得1 萬800
    元，如兌換6 千元則應剩4800點，惟觀之該洗分單，係甲○○離開櫃後該店所留下之記錄，惟從該洗分單，並無從看
    出甲○○有以積分卡6000點兌換6000元現金之情事，該記分
    卡既不足為甲○○有兌換現金之證據。又當天於現場查扣之
    洗分單，僅有附表二編號12乙張，於櫃台抽屜內也沒有查獲
    其他現金，及證人即警員丁○○自晚上9 時進入一度贊歡樂
    世界起，至晚上11時執行搜索扣押間，約有3 、4 位客人前
    往打玩機具，此等均據證人丁○○於原審審理時證述綦詳（
    見原審卷第96、97、101 頁）；而查獲時間為晚上11時，被
    告乙○○、周秋婷2 人當天之工作時段係從16時至晚上0 時
    ，此業據被告乙○○於警詢時供述綦詳（見警卷第3 頁反面
    ），換言之本件係於被告周秋婷、乙○○上班7 小時後為警
    查獲，是時距離翌日零時交班尚有1 小時，則被告周秋婷、
    乙○○尚未至整理當班時之營收及其他相關資料以便交班之
    時間，洗分單如係客人兌換積分卡，後再憑以兌換現金之明
    細，且該店於渠等上班期間之客人亦不只被告甲○○一人，
    衡情現場應還有其他洗分單或現金，惟竟查無其他洗分單，
    可證除被告甲○○部分有製作洗分單外，要無其他客人需製
    作洗分單，則被告甲○○辯稱因伊是試分員，所以要寫洗分
    單，且該洗分單係供其計算工作時數，及會計記分用等語堪
    以採信。又現場櫃檯既無現金，可見進去該店之客人為熟客
    ，以寄存之積分卡兌換點數，則被告甲○○如何於櫃檯向被
    告乙○○兌換現金，故證人丁○○之證述，不足為被告等人
    犯賭博罪之有利證據。綜上所述，尚無積極證據證明被告共
    犯賭博罪，檢察官以前開理由提起上訴，為無理由，應予駁
    回。
三、據上論斷，應依刑事訴訟法第368 條、第373 條，判決如主
    文。
本案經檢察官林應華到庭執行職務。
中    華    民    國    95    年    6     月    7     日
                  刑事第八庭    審判長法  官  李炫德
                                      法  官  蔡國卿
                                      法  官  李淑惠
以上正本證明與原本無異。
不得上訴。
中    華    民    國    95    年    6     月    7     日
                                      書記官  盧雅婷
附表：
臺灣高雄地方法院刑事判決             94年度簡上字第610號
上  訴  人  己○○
即  被  告
上  訴  人  乙○○
即  被  告
上  訴  人  丙○○（原名周秋婷）
即  被  告
上  訴  人  戊○○
即  被  告
共      同
選任辯護人  柳聰賢律師
上  訴  人  甲○○
即  被  告
上列上訴人因賭博案件，不服本院高雄簡易庭中華民國94年4 月
14日94年度簡字第1853號簡易判決（聲請簡易判決處刑案號：93
年度偵字第19062 、22475 號），提起上訴，本院管轄之第二審
合議庭認不得以簡易判決處刑，改依通常程序審理，自為第一審
判決如下：
    主  文
原判決撤銷。
己○○、乙○○、丙○○（原名周秋婷）、戊○○、甲○○均無
罪。
    理  由
壹、程序方面
一、卷附高雄市政府警察局前鎮分局臨檢紀錄表、職務報告，均
    係被告以外之人於審判外所為之書面陳述，均屬於傳聞證據
    ，且此乃警員為追訴犯罪，所作成關於所追訴案件之書面陳
    述，係針對個案而制作，非屬公務員職務上製作，亦與從事
    業務之人於業務上或通常業務過程不間斷、有規律而準確之
    記載而製作之紀錄文書、證明文書有間，辯護人復爭執該職
    務報告書、臨檢紀錄表之證據能力，並未同意作為證據，是
    該職務報告書、臨檢紀錄表自不得作為證據，均無證據能力
    。
二、按被告以外之人於偵查中向檢察官所為之陳述，除顯有不可
    信之情況者外，得為證據，刑事訴訟法第159 條之1 第2 項
    定有明文。證人丁○○於偵查中所為之陳述，對被告五人而
    言，屬被告以外之人於偵查中向檢察官所為之陳述，依上揭
    法條規定，原則上具證據能力，而被告及辯護人復未提出上
    開證人於偵查中所為證述有何顯不可信之情況，自得為證據
    。
貳、實體方面
一、聲請簡易判決處刑意旨略以：被告己○○自民國93年7 月14
    日起，在高雄市○鎮區○○路514 號內經營「一度贊歡樂世
    界」，竟基於常業賭博之犯意，在上開公眾得出入之遊藝場
    內，擺設附表一所示之賭博性電動機具合計44台（含ＩＣ板
    44塊），用以與至該遊藝場之不特定顧客對賭財物，其方式
    係賭客以新臺幣（下同）不等之金額向櫃檯人員依把玩之機
    台種類開立倍率不等之積分，賭客即可操縱該機台。待賭客
    把玩完畢後，可將於機台內累積之積分數兌換為寄存卡，或
    持寄存卡兌換成現金，藉此射倖之賭博方式，計算輸贏，而
    以之為常業。己○○並與戊○○、周秋婷、乙○○基於常業
    賭博之犯意聯絡，雇用戊○○、周秋婷、乙○○等人負責擔
    任櫃台及開分、兌換寄存卡等工作。嗣於93年9 月15日晚間
    11時許，適有賭客甲○○在上開公眾得出入之遊藝場打完上
    開賭博性電動機具完畢，並以寄存卡向乙○○換取現金6 千
    元時，為警當場查獲，並扣得上開電動賭博機具44台（含Ｉ
    Ｃ板44塊）及現金6 千元。因認被告己○○、乙○○、丙○○（原名周秋婷）、戊○○涉犯刑法第267 條之常業賭博罪
    嫌，被告甲○○涉犯刑法第266 條第1 項之普通賭博罪嫌。
二、公訴人認被告五人涉有前揭犯行，係以：(1)證人即查獲員警
    丁○○之證述、扣案附表三所示之現金6 千元；(2)被告即上
    開遊藝場負責人己○○與被告甲○○間之供述不一致；(3)扣
    案附表一、二所示之物等證據資料為其論斷之依據。訊據被
    告己○○固坦承其係上開遊藝場之負責人；被告戊○○、周
    秋婷、乙○○固坦承係上開遊藝場所僱請之員工；被告甲○○固坦承於上開時地把玩電子遊戲機「星鑽迷13支」，並為
    警在其口袋內扣得6 千元等情不諱，惟被告五人均堅決否認
    有何公訴人所指之犯行，均辯稱：上開遊藝場不能以積分卡
    兌換現金，根本沒有賭博這回事等語。
三、按「犯罪事實應依證據認定，無證據不得認定犯罪事實」、
    「不能證明被告犯罪者，應諭知無罪之判決」，刑事訴訟法
    第154 條第2 項、第301 條第1 項分別定有明文。又事實之
    認定，應憑證據，如未能發現相當證據，或證據不足以證明
    ，自不能以推測或擬制之方法，為裁判基礎；且認定不利於
    被告之事實須依積極證據，苟積極證據不足為不利於被告事
    實之認定時，即應為有利於被告之認定；另認定犯罪事實所
    憑之證據，雖不以直接證據為限，間接證據亦包括在內，然
    而無論直接證據或間接證據，其為訴訟上之證明，須於通常
    一般之人均不致有所懷疑，而得確信其為真實之程度者，始
    得據為有罪之認定，倘其證明尚未達到此一程度，而有合理
    之懷疑存在而無從使事實審法院得有罪之確信時，即應由法
    院為諭知被告無罪之判決（參照最高法院40年度台上字第86
    號、30年度台上字第816 號、76 年 度台上字第4986號判例
    意旨）。又刑事訴訟法第161 條已於民國91年2 月8 日修正
    公布，其第1 項規定：檢察官就被告犯罪事實，應負舉證責
    任，並指出證明之方法。因此，檢察官對於起訴之犯罪事實
    ，應負提出證據及說服之實質舉證責任。倘其所提出之證據
    ，不足為被告有罪之積極證明，或其指出證明之方法，無從
    說服法院以形成被告有罪之心證，基於無罪推定之原則，自
    應為被告無罪判決之諭知（參照最高法院92年台上字第128
    號判例）。
四、經查：
    (一)公訴意旨以證人即查獲員警丁○○之證述、扣案附表三所
      示之現金6 千元，認被告甲○○確有洗分兌換現金，故上
      開遊藝場確有以賭博為業云云。經查：(1)證人丁○○即高
      雄市政府警察局前鎮分局員警於偵查中結證稱：伊向本院
      聲請搜索票後，於93年9 月15日晚間9 時許至上開遊藝場
      喬裝客人進入該店內把玩水果盤機台，距離在旁邊把玩機
      台「星鑽迷13支」之客人即被告甲○○約半公尺，迄至同
      日晚間11時許，伊看到甲○○所把玩機台之累積分數達「
      1 萬分」，而該機台之開分比例為1 ：2 （即累積分數達
      1 萬分，可換5 千分之積分卡），故甲○○向上開遊藝場
      小姐周秋婷表示要洗分後，就從店員周秋婷處取得1 張5
      千分之積分卡，過一下子，甲○○便從口袋再拿出1 千分
      之積分卡1 張，持共計6 千分之積分卡走向櫃臺，經櫃臺
      小姐乙○○清點金額後，在櫃臺換得現金6 千元，之後甲○○就走出上開遊藝場大門，伊便通知在遊藝場外面埋伏
      之同仁逮捕甲○○，並在甲○○右口袋內查獲6 千元現金
      ，隨後伊及同事便進入上開遊藝場執行搜索，伊之所以能
      確認該6 千元是賭金，是因為伊之前有進去過上開遊藝場
      把玩機台，且實際上「有換錢過」，才會聲請搜索票等語
      （見93年度偵字第19 062號卷第21、22、38頁），嗣於本
      院審理時改稱：伊之前有喬裝客人探訪過上開遊藝場並把
      玩機台，因為伊不是該遊藝場熟客，所以「沒有」換得現
      金，伊於探訪時「都沒有」換過錢等語（見本院卷第97、
      99 頁）。 依證人即查獲員警丁○○之上揭證述，其對於
      何以能確認在被告甲○○身上口袋內扣得之現金6 千元係
      賭金，及究竟有無在上開遊藝場內探訪時曾洗分兌換過現
      金等情節，不僅先後指述不一，差異甚大，已有可疑；復
      與政府查緝賭博性電玩犯罪向來甚嚴，業者為逃避查緝通
      常以隱密方式與賭客兌換賭金，然依證人丁○○上揭證述
      ，被告即櫃臺小姐乙○○係在櫃檯交付現金，甚且當眾清
      點金額，已與常情不符。再者，證人丁○○警員於本院審
      理時所證述：伊已擔任警員十多年（自民國83年畢業迄今
      ），並在高雄市政府警察局前鎮分局壹組任職近2 年，主
      要取締色情、電玩，約取締過8 件賭博案件等情（見本院
      卷第94、95頁），以證人多年偵辦刑案經驗，設若查獲現
      場確有證人所指被告甲○○以積分卡向被告乙○○兌換現
      金賭博情事，何以當天未於上開被告一手交卡一手交錢之
      同時，即在該遊藝場之櫃臺前以現行犯予以逮捕，卻待被
      告甲○○走出該遊藝場大門始聯繫在外埋伏之同仁上前逮
      捕？屆時被告甲○○業已將證人所指之賭金置入自身口袋
      內，與自身之資金混同，而證人所指前開甲○○兌換現金
      所用之積分卡亦已混入櫃臺上所放置之其他積分卡內，徒
      增辦案困擾，顯違常理。況證人丁○○警員係待本院核發
      93年度聲搜字第1612號搜索票（見警卷第31頁）後，始至
      上開遊藝場執行取締賭博性電玩勤務，在「櫃臺前」人贓
      俱獲之際即聯繫在外埋伏之同仁一擁而上取締，理應更無
      顧忌為是，何以竟延遲出手時機，而喪失掌握絕佳證據之
      機會？則上開查獲地點是否確有洗分兌換現金賭博其事，
      容有疑慮。(2)被告甲○○於本院審理時以證人身分證稱：
      扣案附表二編號12所示之單據右上角記載「領數4000」，
      就是積分的意思，表示為警查獲當天（93年9 月15日）伊
      有向上開遊藝場領4000點之積分卡（等於4000元之意思）
      ，而伊操作開分比例為1 ：2 之遊戲機台「星鑽迷13支」
      ，就可以開80 00 分打玩，而該單據上記載「試4000」
      是表示當天拿了4000點的積分卡，「洗5000」是表示洗
      5000點之分數，「其他5800」則表示伊當天有中大獎5800
      點，伊記得當天把玩後剩下10800 分等語（見本院卷第
      137 、140 、14 1頁），並據共同被告周秋婷於本院審判
      程序經隔離訊問後供稱：為警查獲當日，甲○○有獲得贈
      獎3 次（即指把玩遊戲機台拉到分數），伊便分3 次將贈
      獎之點數共計5800分之積分卡交予甲○○，後來甲○○把
      玩機台累計10000 分，伊為甲○○洗分後，又有換5000
      分之積分卡（甲○○把玩之遊戲機台開分比例為1 ：2）
      給甲○○等語在卷（見本院卷第159 頁），核與扣案附表
      二編號10所示營業報表其中註記編號之贈獎表，其上載
      有「93年9 月15日（即查獲日），中班，甲○○把玩檯號
      ：13支2 ，贈分1000、4200、600 （共計58 00）」 等情
      相符，並有扣案附表二編號12載明「餘數10800 」之單據
      附卷可憑（見警卷第36頁），故被告甲○○於為警查獲當
      日向被告周秋婷換得共計1080 0分之積分卡乙節，尚非無
      據。準此，設若證人丁○○警員證述上開遊藝場確有洗分
      兌換現金賭博情事為真，何以被告甲○○於本案以積分卡
      兌換所得現金為「6 000 元」？實與扣案附表二編號10所
      示營業報表其中註記編號之贈獎表及附表二編號12所示
      之單據不相吻合。況證人丁○○於本院審理時證稱：於上
      開時地搜索有錄影蒐證，並無扣到現金，亦未拍攝到洗分
      兌換現金之過程，而伊在把玩機台探訪期間約有看到3 、
      4 位客人進入該遊藝場等語（見本院卷第97、101 頁），
      並有高雄市政府警察局前鎮分局搜索扣押筆錄、扣押物品
      目錄表附卷可佐（見警卷第32至35頁），足見本案並無在
      店內或上開遊藝場店員即被告戊○○、乙○○、周秋婷身
      上查扣大量流動資金，復未發現有其他人洗分換錢，實與
      一般經營賭博電玩之現場情形有違，益徵本案是否有兌換
      現金賭博乙節，容有可疑。
    (二)公訴意旨復以本案被告五人均未於警詢時抗辯被告甲○○
      係上開遊藝場所聘請之試打員，延至內勤檢察官訊問時方
      提出該抗辯，益徵確有兌換現金賭博情事云云。惟查：(1)
      按刑事訴訟法規定被告有緘默權，被告基於「不自證己罪
      原則」，既無供述之義務，同時亦不負自證清白之責任（
      最高法院92年度台上字第2753號判決同此見解），故本案
      被告雖延至內勤檢察官訊問時方提出該遊藝場當時有聘請
      試打員之抗辯，仍不得遽此即認其抗辯有疑。(2)被告甲○○於偵查、本院審理時均辯稱：伊係邱文彬所經營之尚豪
      人力仲介公司員工，經上開遊藝場聘請去擔任試打員迄至
      查獲時止約1 個月，就是專門試打機台或喬裝客人熱場，
      根本不可能在店內洗分兌換現金等語（見93年度偵字第19
      062 號卷第6 頁，本院卷第102 、103 頁），並據被告戊○○於本院審理時供稱：伊係該24小時經營之遊藝場店長
      ，附表二編號6 、7 所示之客人名冊，其上均載有店內「
      真實客人」姓名，英文字母A 代表早班（8 ：00～16：00
      ）客人、B 代表中班（16：00～24：00）客人、C 代表晚
      班（24：00～8 ：00）客人；附表二編號10營業報表其中
      註記編號～、、～之機械表是載明於93年9 月
      13、15日各機台之開分、洗分情況，編號～、、
      之開贈獎是載明93年9 月13、15日「真實客人」之簽名及
      店內贈分；編號、之贈獎表就是中特定獎項額外送分
      ，試打員中獎也需記載在上面，編號～、、、
      之橫式手抄表是由開分小姐記載機台開分情形，在編號
      ～之手抄表中（93年9 月13日）有打紅筆「Ｓ」記號的
      就表示打玩機台者係試打員（如：沈明煌、董彥豪及被告
      甲○○），編號、、之橫式手抄表則因被警察查獲
      時（93年9 月15日晚間11時許）尚未下班（中班需工作至
      24：00），故都未及註記紅筆「Ｓ」記號等語在卷（見本
      院卷第153 、15 4頁），核與被告乙○○於本院審判程序
      所稱：伊係該遊藝場之開分小姐，每台機台都有開、洗分
      表，手抄表上打紅筆「Ｓ」記號的是試打員，計算該機台
      分數總額時要扣掉試打員開洗分，以區別一般客人之開洗
      分等語相符（見本院卷第142 、144 、15 4頁）。(3)而觀
      諸扣案附表二編號6 所示之客人名冊（93.7.4～93.9.14
      ），其第34頁所載9 月13日中班客人姓名（見附表四），
      核與扣案附表二編號10營業報表其中註記編號～之93
      年9 月13日手抄表上所出現「未畫紅筆『Ｓ』記號」之人
      名相符合，則上開手抄表上有以紅筆註記「Ｓ」記號之「
      沈明煌、董彥豪及被告甲○○」既未記載在附表二編號6
      之客人名冊第34頁上，堪認被告戊○○、乙○○所稱：有
      畫紅筆「Ｓ」記號就表示打玩機台者係試打員等情，尚非
      虛構。準此，在上開註記編號之手抄表上畫有紅筆「Ｓ
      」記號之被告甲○○辯稱其非一般打玩機台之客人乙節，
      亦屬有據。(4)又扣案附表二編號10營業報表其中註記編號
      、、之93年9 月15日手抄表上所出現人名，扣除曾
      在上開編號～之93年9 月13日手抄表上以紅筆註記「
      Ｓ」記號之「董彥豪及被告甲○○」二位，其餘如附表五
      之人名核與扣案附表二編號7 所示之客人名冊（93.9.15
      ）所列姓名相符，則「董彥豪及被告甲○○」既均未記載
      在附表二編號7 所示之客人名冊上，被告甲○○是否確係
      查獲當日該遊藝場之「真實客人」，已有可疑。而本案為
      警查獲時間係93年9 月15日晚間11時許，扣案編號、
      、之93年9 月15日手抄表上復均無任何紅筆「S 」記號
      ，堪認被告戊○○供稱：因還沒到下班時間（中班16：00
      ～24：00）就於晚間11時許被警察搜索，故此部分手抄表
      未及打上任何紅筆「S 」記號等情，尚稱合理，自難認其
      供述有何矛盾之處，附此敘明。(5)參以證人邱文彬即尚豪
      人力公司負責人於本院審理時已詳稱：附表二編號12所示
      單據係尚豪公司印製後發給試打員，係記載試打員操作之
      電玩機台名稱及進場、離場時間，作為結算工資之憑據，
      試打員離場時需交給遊藝場等語（見本院卷第106 頁），
      而證人丁○○於本院審理時亦證稱：伊之前探訪該店時有
      贏過分數並洗分，但無填寫如附表二編號12所示單據格式
      之紙張，也沒有看到其他客人填寫此種格式單據，於搜索
      時也只有查獲該署名甲○○之單據1 張，沒有扣到其他類
      似格式單據等語在卷（見本院卷第96、98頁），可見被告
      甲○○實與一般把玩機台之顧客有異，益顯被告甲○○究
      否確有公訴人所指洗分兌換現金一事，更顯有疑。
    (三)公訴意旨以被告甲○○、己○○（該遊藝場之負責人）就
      有關試打員薪資部分隔離訊問後，雙方就有關10日或1 個
      月給付1 次薪資之供述不一致，益顯本案確有兌換現金賭
      博情事云云。然查：被告甲○○於偵查中係供稱：伊10天
      一次向「會計」領薪水等情（見93年度偵字第22475 號卷
      第13頁），並未供述其請領薪資之對象係被告己○○乙節
      ，先予敘明。且被告己○○於本院審理時業已澄清：伊雖
      係上開遊藝場之負責人，但薪水均由店長戊○○每個月向
      伊請款，再由戊○○發給員工等語（見本院卷第15 1頁）
      ，並據被告戊○○於本院審判程序經隔離後證稱：伊係該
      遊藝場之店長，店內沒有會計，會計在做的事情都由伊處
      理，伊以10天為單位結算並發給甲○○擔任試打員之報酬
      等語在卷（見本院卷第146 至148 頁），則綜合上開被告
      供述，被告甲○○、己○○係因均透過被告戊○○（店長
      ）處理薪資請領及發放，以致就薪資請領、發放之單位（
      10日或1 個月）產生供述上歧異，亦有可能，自難以此即
      為上開被告不利之認定。況縱然被告彼此供述不一致，除
      非有確實證據足以證明對於被告犯罪已無合理之懷疑外，
      仍不能遽為有罪之認定。
    (四)扣案附表一、二所示之機具、再玩卡（積分卡）、開分鑰
      匙、客人名冊、會員電話簿、幹部交接簿、營業報表，雖
      係在前揭領得警卷第41頁所附高雄市政府電子遊戲場營業
      級別證之遊藝場查獲之物，且係供該遊藝場經營使用之物
      品，然因被告乙○○即櫃臺小姐是否確有兌換現金予被告
      甲○○乙節，尚有可疑，業如前述，復未發現有其他人在
      該遊藝場洗分換錢，自不得以該等物品逕行推定被告己○○（負責人）、戊○○（店長）、乙○○（店員）、周秋
      婷（店員）以賭博為業。況93年9 月15日在上開遊藝場查
      扣之附表二編號9 幹部交接簿，其內容竟載有如附表六所
      示註有11月份、12月份、元月份、2 月份之人名資料，則
      該幹部交接簿之上開註記月份既在本案為警查獲之月份（
      9 月）以後，衡以被告己○○經營上開遊藝場之時間係自
      93 年7月14日起迄至93年9 月15日為警查獲時止，此有高
      雄市政府據己○○申請營利事業變更登記於93年7 月14日
      所核發之營利事業登記證、高雄市政府電子遊戲場營業級
      別證可佐（見警卷第40、41頁），益見被告己○○（負責
      人）、戊○○（店長）、乙○○（店員）、周秋婷（店員
      ）等人辯稱：該簿冊係之前的遊藝場經營者所留下，與渠
      等無關等情，自屬有據。
    (五)其餘關於辯護人聲請查詢（07）0000000 、（07）000000
      0 、0000000000之電話租用人、裝機地址部分，其目的在
      欲查明甲○○所稱尚豪人力公司負責人邱文彬與上開遊藝
      場間之關係，然而即使尚豪公司負責人邱文彬與電玩業者
      間有密切往來情事，與本案被告五人有無賭博犯行之待證
      事實並無必然之關聯性，自無調查之必要。
    (六)綜上所述，本案究否確有公訴人所指洗分兌換現金賭博情
      事，本院認為仍存有合理之懷疑，尚未到達確信其為真實
      之程度。而公訴人所提出之證據，尚不足為被告五人有罪
      之積極證明，其指出證明之方法，亦無從說服法院以形成
      被告五人有罪之心證。原審未察，遽為被告五人有罪判決
      之諭知，即有未合，被告五人提起上訴執此指摘原判決不
      當，為有理由，應由本院將原判決予以撤銷改判，改諭知
      被告五人均無罪之判決。
五、末按，檢察官聲請以簡易判決處刑之案件，經法院認為有刑
    事訴訟法第451 條之1 第4 項但書之情形者，應適用通常訴
    訟程序審判之，同法第452 條著有明文；且對於簡易判決之
    上訴，準用刑事訴訟法第3 編第1 章及第2 章之規定，管轄
    第二審之地方法院合議庭受理簡易判決上訴案件，應依通常
    程序審理。其認案件有刑訴法第452 條之情形者，應撤銷原
    判決，逕依通常程序為第一審判決，法院辦理刑事訴訟簡易
    程序案件應行注意事項第14項亦有規定。且地方法院第二審
    合議庭所為之第一審通常程序判決，仍得由檢察官依通常上
    訴程序上訴於管轄之高等法院（或其分院），亦有最高法院
    91年度台非字第21號判決意旨可資參照，均核先敘明。是本
    院既認應為被告無罪判決之諭知，除應撤銷原判決外，並應
    逕行改依第一審通常程序審理判決之，檢察官如有不服，仍
    得於法定上訴期間內，向管轄之第二審法院（即臺灣高等法
    院高雄分院）提起上訴，附此敘明。
據上論斷，應依刑事訴訟法第452 條、第455 條之1 第3 項、第
369 條第1 項前段、第364 條、第301 條第1項，判決如主文。
本案經檢察官李宛凌到庭執行職務。
中    華    民    國    95    年    2     月    22    日
                  刑事第三庭   審判長法  官  張意聰
                                     法  官  錢衍蓁
                                     法  官  郭瓊徽
以上正本證明與原本無異。
如不服本判決，應於收受送達後10日內向本院提出上訴書狀。
中    華    民    國    95    年    2     月    22    日
                                     書記官  陳瓊芳
附表一
┌───────────┬────────────┬────────┐
│機台名稱              │機台數量（台）          │ＩＣ板數量（塊）│
├───────────┼────────────┼────────┤
│水果盤                │11                      │11              │
├───────────┼────────────┼────────┤
│星鑽迷１３支          │3                       │3               │
├───────────┼────────────┼────────┤
│雙魚座３              │19                      │19              │
├───────────┼────────────┼────────┤
│賽豬                  │6                       │6               │
├───────────┼────────────┼────────┤
│小瑪莉                │1                       │1               │
├───────────┼────────────┼────────┤
│滿貫大亨              │4                       │4               │
├───────────┴────────────┴────────┤
│                                        合計機台44台（含IC板44塊）│
└─────────────────────────────────┘
附表二
┌─┬───────────────┬───────────┬───┐
│  │扣押物名稱                    │查獲地點              │ 數量 │
├─┼───────────────┼───────────┼───┤
│1 │5千分寄分卡（再玩卡）         │其中21張在上開遊藝場之│  23張│
│  │                              │櫃臺內查獲；2 張在李偉│      │
│  │                              │寧之黑色皮包內查獲    │      │
├─┼───────────────┼───────────┼───┤
│2 │1千分寄分卡（再玩卡）         │其中113 張在上開遊藝場│ 135張│
│  │                              │之櫃臺內查獲；22張在李│      │
│  │                              │偉寧之黑色皮包內查獲  │      │
├─┼───────────────┼───────────┼───┤
│3 │5百分寄分卡（再玩卡）         │其中38張在上開遊藝場之│  47張│
│  │                              │櫃臺內查獲；9 張在李偉│      │
│  │                              │寧之黑色皮包內查獲    │      │
├─┼───────────────┼───────────┼───┤
│4 │1百分寄分卡（再玩卡）         │其中43張在上開遊藝場之│  54張│
│  │                              │櫃臺內查獲；11張在李偉│      │
│  │                              │寧之黑色皮包內查獲    │      │
├─┼───────────────┼───────────┼───┤
│5 │開分鑰匙                      │乙○○之黑色皮包內    │   3支│
├─┼───────────────┼───────────┼───┤
│6 │客人名冊（自93.7.6～93.9.14） │上開遊藝場之櫃臺內    │  1 本│
├─┼───────────────┼───────────┼───┤
│7 │客人名冊（93.9.15 即為警查獲日│同上                  │   1本│
│  │）                            │                      │      │
├─┼───────────────┼───────────┼───┤
│8 │會員電話簿（早班會員簿）      │同上                  │   1本│
├─┼───────────────┼───────────┼───┤
│9 │幹部交接簿                    │同上                  │   1本│
├─┼───────────────┼───────────┼───┤
│10│營業報表（其上註有編號～）│同上                  │  23紙│
├─┼───────────────┼───────────┼───┤
│11│客人欠帳單                    │同上                  │   1張│
├─┼───────────────┼───────────┼───┤
│12│載有「93年9 月15日，13：00～23│同上                  │   1張│
│  │ ：00 ，姓名：甲○○，領數：40│                      │      │
│  │00 ， 餘數：10800 ，機台名稱：│                      │      │
│  │13支，檯號：2 ，試4000，洗5000│                      │      │
│  │，其他5800，總數6800」字樣單據│                      │      │
└─┴───────────────┴───────────┴───┘
附表三
┌─────────────────┬───────────────┐
│  扣押物名稱                      │  數量                        │
├─────────────────┼───────────────┤
│  甲○○右前褲袋內之現金          │  新台幣6千元                 │
└─────────────────┴───────────────┘
附表四
┌─────────────────┬───────────────┐
│附表二編號6 之客人名冊第34頁所列  │附表二編號10之營業報單中有關  │
│93年9 月13日中班（16：00～24：00）│把玩機台之開分紀錄            │
│客人名單                          │                              │
├─────────────────┼───────────────┤
│羅志光                            │見編號、、之橫式手抄表  │
│                                  │（未畫有紅筆「Ｓ」記號）      │
├─────────────────┼───────────────┤
│陳宴安                            │見編號之橫式手抄表          │
│                                  │（未畫有紅筆「Ｓ」記號）      │
├─────────────────┼───────────────┤
│蔡銘樹                            │見編號、之橫式手抄表      │
│                                  │（未畫有紅筆「Ｓ」記號）      │
├─────────────────┼───────────────┤
│鮑怡君                            │見編號之橫式手抄表          │
│                                  │（未畫有紅筆「Ｓ」記號）      │
├─────────────────┼───────────────┤
│林永祥                            │見編號之橫式手抄表          │
│                                  │（未畫有紅筆「Ｓ」記號）      │
├─────────────────┼───────────────┤
│胡小春                            │見編號、之橫式手抄表      │
│                                  │（未畫有紅筆「Ｓ」記號）      │
├─────────────────┼───────────────┤
│王智樑                            │見編號之橫式手抄表          │
│                                  │（未畫有紅筆「Ｓ」記號）      │
├─────────────────┼───────────────┤
│陳錦德                            │見編號、之橫式手抄表      │
│                                  │（未畫有紅筆「Ｓ」記號）      │
├─────────────────┼───────────────┤
│顧宗誠                            │見編號、之橫式手抄表      │
│                                  │（未畫有紅筆「Ｓ」記號）      │
├─────────────────┼───────────────┤
│郭育成                            │見編號、之橫式手抄表      │
│                                  │（未畫有紅筆「Ｓ」記號）      │
├─────────────────┼───────────────┤
│劉釗銘                            │見編號之橫式手抄表          │
│                                  │（未畫有紅筆「Ｓ」記號）      │
├─────────────────┼───────────────┤
│周百萬                            │見編號之橫式手抄表          │
│                                  │（未畫有紅筆「Ｓ」記號）      │
└─────────────────┴───────────────┘
附表五
┌─────────────────┬───────────────┐
│附表二編號7 之客人名冊第1頁所列93 │附表二編號10之營業報單中有關  │
│年9 月15日中班（16：00～24：00）客│把玩機台之開分紀錄            │
│人名單                            │                              │
├─────────────────┼───────────────┤
│劉釗銘                            │見編號之橫式手抄表          │
├─────────────────┼───────────────┤
│陳彥安                            │見編號之橫式手抄表          │
├─────────────────┼───────────────┤
│郭育成                            │見編號之橫式手抄表          │
├─────────────────┼───────────────┤
│林永祥                            │見編號之橫式手抄表          │
├─────────────────┼───────────────┤
│楊梅英                            │見編號之橫式手抄表          │
├─────────────────┼───────────────┤
│葉卿郁                            │見編號之橫式手抄表          │
├─────────────────┼───────────────┤
│馬桂梅                            │見編號之橫式手抄表          │
├─────────────────┼───────────────┤
│胡小春                            │見編號之橫式手抄表          │
├─────────────────┼───────────────┤
│陳錦德                            │見編號之橫式手抄表          │
├─────────────────┼───────────────┤
│蔡銘樹                            │見編號之橫式手抄表          │
└─────────────────┴───────────────┘
附表六
┌─────────────────┬───────────────┐
│附表二編號9幹部交接簿上所載月份   │備                        註  │
├─────────────────┼───────────────┤
│11月份                            │見該簿冊第16頁上方            │
├─────────────────┼───────────────┤
│12月份                            │見該簿冊第19頁上方            │
├─────────────────┼───────────────┤
│元月份                            │見該簿冊第22頁上方            │
├─────────────────┼───────────────┤
│2月份                             │見該簿冊第24、25頁上方        │
└─────────────────┴───────────────┘


司法院資訊處製作；財團法人民間司法改革基金會備份。
